【裁判字號】    98,審聲,784
【裁判日期】    980819
【裁判案由】    聲明異議
【裁判全文】
臺灣臺北地方法院民事裁定             98年度審聲字第784號
    異  議  人  永豐商業銀行股份有限公司
    法定代理人  乙○○
    代  理  人  甲○○
上列異議人對於本院提存所98年度取字第2613號提存事件所為駁
回領取提存物之處分，聲明異議，本院裁定如下：
    主  文
本院提存所民國九十八年七月二十日（九八）取勇字第二六一三
號函所為駁回異議人取回提存物之處分，應予撤銷。
    理  由
一、本件異議意旨略以：第三人陳張蓮花因分別擔任第三人林莊
    妹及李潘賽華向伊借款之連帶保證人，而分別積欠新台幣（
    下同）704,927元及622,911 元，合計1,327,838元，伊為保
    全上開債權，前遵本院95年度裁全字第9275號假扣押裁定，
    提供443,000 元為擔保金，並以本院95年度存字第3974號辦
    理提存在案。嗣就上開兩筆債權，各別對陳張蓮花之繼承人
    張招君提起清償借款訴訟，經本院97年度訴字第4178號及97
    年度訴字第4179號判決全部勝訴確定在案，是本件假扣押所
    保全之請求與上開兩件本案訴訟之當事人、訴訟標的及請求
    金額均相同，符合提存法第18條第1項第5款之規定，伊執此
    聲請以98年度取字第2613號取回提存物，惟本院提存所卻以
    形式觀察認無全部勝訴判決，而以98 年7月20日（98）取勇
    字第2613號函予以駁回，顯有違誤，為此提起異議等語。
二、本院提存所意見略以：提存事件係屬非訟事件，無從為實質
    審查，而異議人提出兩件勝訴判決金額均小於假扣押所保全
    之債權額，尚難認假扣押裁定所保全之請求已獲全部勝訴判
    決，是本件與提存法第18條第1項第5款規定不符，不應准許
    取回提存物等語。
三、按擔保提存之提存人於提存後，假扣押所保全之請求，其本
    案訴訟已獲全部勝訴判決確定，得聲請該管法院提存所返還
    提存物，提存法第18條第1項第5款定有明文。而所謂本案訴
    訟，係指依假扣押所保全之金錢或得易為金錢請求所提起之
    訴訟而言，並無限制債權人須以一訴為全部請求，縱債權人
    就部分數額分次起訴，終獲全部之勝訴判決情形者，亦同。
    查本件異議人以陳張蓮花因分別擔任林莊妹及李潘賽華借款
    之連帶保證人，而積欠704,927元及622,911元之連帶債務，
    茲為保全上開債權，前遵本院95年度裁全字第9275號假扣押
    裁定，提供443,000元為擔保金，並以本院95年度存字第397
    4 號辦理提存在案。嗣異議人就陳張蓮花積欠上開兩筆連帶
    債務，對陳張蓮花之繼承人張招君提起清償借款訴訟，分別
    經本院97年度訴字第4178號及97年度訴字第4179號判決全部
    勝訴確定等情，異議人除提出上開假扣押裁定、民事判決書
    及確定證明書外，併提出假扣押聲請狀及民事起訴書附在提
    存卷可參，經核假扣押聲請狀與民事起訴狀所載請求事由相
    同，則異議人提起本院97年度訴字第4178號及97年度訴字第
    4179號訴訟，自屬假扣押請求之本案訴訟，且上開兩件判決
    勝訴之合計金額，亦與假扣押保全之債權額相符。則異議人
    主張本件假扣押所保全之請求，其本案訴訟已獲全部勝訴判
    決確定，自屬有理由。是本院提存所未能綜觀異議人所提出
    之全部資料，再為形式核對假扣押保全之請求與訴訟結果內
    容是否相同，僅以無實體審查權為由，認上開兩件判決各自
    金額均小於假扣押保全之金額，而駁回異議人取回提存物之
    聲請，自有未洽。
四、綜上所述，本院提存所以異議人提出兩件民事判決，因各別
    金額均小於假扣押保全之債權額，認不符提存法第18條第1
    項第5 款規定，而駁回異議人取回提存物之聲請，容有未洽
    。異議意旨指摘原處分不當，聲明異議，為有理由，爰由本
    院撤銷原處分，並由本院提存所另為適當之處分。
五、據上論結，本件異議為有理由。依提存法第25條第1項前段
    、第26條，裁定如主文。
中    華    民    國    98    年    8     月    19    日
                        民事第六庭法官  傅中樂
以上正本係照原本作成。
如對本裁定抗告，須於裁定送達後10日之不變期間內，向本院提
出抗告狀。
中    華    民    國    98    年    8     月    19    日
                                書記官  王文心


司法院資訊處製作；財團法人民間司法改革基金會備份。
